臺灣高等法院民事裁定
111年度抗字第695號
抗  告  人  王秉信律師（即黃學鴻之遺產管理人）

上列抗告人與邱麗玉等間聲明異議事件，對於中華民國111年3月
28日臺灣臺北地方法院110年度執事聲字第173號所為裁定提起抗
告，本院裁定如下：
    主      文
抗告駁回。
抗告費用由抗告人負擔。
    理      由
一、按當事人或利害關係人，對於執行法院強制執行之命令，或
    對於執行法官、書記官、執達員實施強制執行之方法，強制
    執行時應遵守之程序，或其他侵害利益之情事，得於強制執
    行程序終結前，為聲請或聲明異議，但強制執行不因而停止
    ，強制執行法第12條第1項定有明文。是撤銷或更正強制執
    行之處分或程序，惟在強制執行程序終結前始得為之，從而
    聲明異議雖在強制執行程序終結前，而執行法院或抗告法院
    為裁判時強制執行程序已終結者，縱為撤銷或更正原處分或
    程序之裁定，亦屬無從執行，執行法院或抗告法院自可以此
    為理由，予以駁回（最高法院96年度台抗字第352號裁定意
    旨參照）。又執行法院依強制執行法第27條規定，於債務人
    無財產可供執行，或雖有財產經強制執行後所得數額仍不足
    清償債務時，依上開規定發給憑證交債權人收執時，執行行
    為即為終結(司法院31年院字第2447號解釋意旨參照)。
二、經查，相對人前向原法院民事執行處聲請以該院110年度司
    執字第8599號清償債務事件（下稱系爭執行事件）對抗告人
    為強制執行，嗣經抗告人以前開強制執行之聲請，違反民法
    第1181條規定為由，具狀聲明異議，後經司法事務官於110
    年8月16日裁定駁回（下稱原處分），抗告人聲明不服提出
    異議，復經原法院於111年3月28日以原裁定駁回其異議。又
    查，系爭執行事件業已就相對人受償不足部分，核發111年6
    月1日以北院忠110司執地字第8599號債權憑證，此業據本院
    依職權調閱系爭執行事件卷宗查明屬實(見本院卷第59-63頁
    ），則揆諸前揭說明，系爭執行事件之強制執行程序即已終
    結，而無從再藉由聲明異議將原處分或程序予以撤銷或更正
    ，自無許抗告人聲明異議之餘地。從而，原處分駁回抗告人
    之聲明異議、原裁定並予維持，所持理由雖與本院有所不同
    ，惟結論並無二致，仍應予維持。抗告意旨指摘原裁定不當
    ，聲明廢棄，為無理由，應予駁回。
三、據上論結，本件抗告為無理由，爰裁定如主文。　
中　　華　　民　　國　　111 　年　　8 　　月　　31　　日
                  民事第二十庭
                        審判長法  官  周祖民
                              法  官  張永輝
                              法  官  馬傲霜
正本係照原本作成。
不得再抗告。
中　　華　　民　　國　　111 　年　　8 　　月　　31　　日

    　　　　　　　　　　　　　書記官  崔青菁